

Nguyễn Phú Huy Hoàng

System Engineer



hoangnph@gmail.com

Ha Noi city, Vietnam

S hoangnph



ABOUT ME

With 10 years of experience about: research and development, building technical specifications, planning and implementation, commissioning and monitoring system with multiplatform in VIETTEL corporation; I have the ability to undertake assigned work well.



SKILLS

Working Skill

Hardware	•	•	•	•	•	•	•	
Software	•	•	•	•	•	•	•	•
Programming	•	•	•	•	•	•	•	•
Analysis	•	•	•	•	•	•	•	•
Planning	•	•	•	•	•	•	•	•

Personal Skill

Attitude	•	•	•	•	•	•	•	•
Responsibility	•	•	•	•	•	•	•	•
Thinking	•	•	•	•	•	•	•	•
Communicate	•	•	•	•	•	•	•	•
Team work	•	•	•	•	•	•	•	•



Hobbies

- Exploring
 Practice meditation.

 Travel experience
- Sports

Be font of team sports such as:
- Football, table tennis, billiard, etc



EXPERIENCE

System Working Experience (2009 – 2019)
 CMC CO., LTD (2009-2010):

- System Engineer: Deploy and operate the Vietnam Network Monitoring System for customer.

VIETTEL CO., LTD (2010-2019):

- Software development VAS system engineer: design and program Database (2010-2011).
- R&D Engineer: research, develop and integrate Online Charging System (OCS System): build and design hardware; design and programing Database (2011-2014).
- Team leader building OCS System in foreign countries: building technical proposal for hardware and software requirement, contractor selection, planning and implementation of system integration (Timor Leste: 2014, Cameroon: 2015-2016).
- IT manager for research and development Mobile switching System for VIETTEL Telecom Network: build and design hardware, manage Operation Team, planning and implementation of test system integration; error analysis and handling for hole testing system (2016-2019)



EDUCATION

Bachelor of Network Security
 Institute of Military Technology - Civil System
 Bachelor with good certificate of network security.

2005 - 2009



Nguyễn Phú Huy Hoàng

Kỹ sư hệ thống

(0963760450)

hoangnph@gmail.com

Tp Hà Nội, Việt Nam

S hoangnph



Giới thiệu bản thân

Với 10 năm kinh nghiệm nghiên cứu, phát triển, lên chỉ tiêu kỹ thuật đầu tư mua sắm, lên kế hoạch cũng như trực tiếp chỉ đạo triển khai, tổ chức phân công vận hành giám sát các hệ thống CNTT đa nền tảng và hệ thống Viễn thông tại Tập đoàn Viettel, cá nhân tôi nhận thấy mình dủ năng lực đảm đương và chịu được áp lực tốt để hoàn thành xuất sắc các nhiệm vụ về CNTT được giao phó.



Kỹ năng

Kỹ năng nghiệp vụ

Phần cứng	•••••
Phần mềm	•••••
Lập trình	•••••
Phân tích	•••••
Kế hoach	• • • • • • •

Kỹ năng cá nhân

Thái độ	• • • • • • •
Trách nhiệm	• • • • • • •
Tư duy	•••••
Giao tiếp	• • • • • • •
Phối hợp	• • • • • • •



Sở thích

Khám phá
 Thực hành thiền tập.
 Du lịch trải nghiệm.

Thể thao

Môn thể thao yêu thích:
Đá bóng, Bóng bàn, Bi-a ...



Kinh nghiệm

Kính nghiệm làm việc với hệ thống

(2009 - 2019)

Tập đoàn CMC (2009-2010):

- Kỹ sư hệ thống phụ trách triển khai và vận hành hệ thống giám sát mạng toàn quốc cho đối tác.

Tập đoàn Viettel (2010-2019):

- Kỹ sư pháp triển phầm mềm hệ thống dịch vụ VAS; phụ trách mảng xây dựng và quản lý CSDL. (2010-2011)
- Kỹ sư nghiên cứu phát triển và tích hợp hệ thống tính cước thời gian thực: lên thiết kế phần cứng, xây dựng, lập trình và tổ chức CSDL. (OCS-Online Charging System). (2011-2014)
- Trưởng nhóm triển khai hệ thống tính cước thời gian thực tại các thị trường nước ngoài: Lên bài thầu phần cứng, phần mềm; chấm thầu và chọn nhà cung cấp; lên kế hoạch triển khai hệ thống, trưởng nhóm triển khai và vận hành giám sát hệ thống, chịu trách nhiệm bàn giao hệ thống cho thị trường (Timor Leste: 2014, Cameroon: 2015-2016).
- Phụ trách mảng CNTT cho dự án nghiên cứu phát triển hệ thống chuyển mạch cuộc gọi trong mạng viễn thông: Lên dự toán thiết bị phần cứng, ra chỉ tiêu kỹ thuật, chấm thầu các thiết bị phần cứng và phần mềm cho dự án; quản lý đội vận hành hệ thống mạng văn phòng và hệ thống phần cứng nghiên cứu phát triển; lên bài thầu triển khai toàn bộ hệ thống thử nghiệm trong cả nước, phối hợp giám sát và xử lý sự cố cho toàn hệ thống trong giai đoạn thử nghiệm (2016-2019).



EDUCATION

Kỹ sư An Ninh Mạng
 Học viện kỹ thuật Quân sự (Đại học Lê Quý Đôn)

Tốt nghiệp loại Khá tại Học Viện Kỹ thuật Quân Sự chuyên ngành An ninh mạng.